

### SIDNEY MARCELO FRANCO

Engenheiro da Computação Idade: 40 anos



(11) 98342-0449



sidneymarcelofranco@hotmail.com



Rua das Dunas, São Paulo - SP

#### **OBJETIVO PROFISSIONAL**

Sou apaixonado por transformar grandes volumes de dados em insights estratégicos, busco uma oportunidade para aplicar minha experiência em governança de dados, análise de dados e desenvolvimento de soluções. Com mais de 10 anos de experiência em ambientes de alta complexidade, sou capaz de desenvolver e implementar políticas de governança de dados, garantindo a conformidade com regulamentos, melhorando a segurança e a qualidade dos dados. Busco contribuir para promover a cultura Data Driven e fortalecer a confiança dos stakeholders na gestão de dados.

# FORMAÇÃO ACADÊMICA

Engenharia da Computação (2016-2021)

# **EXPERIÊNCIA PROFISSIONAL**

#### **CONSULTOR DE DADOS**

Dacorp | 2021 - 2024

- Criação e manutenção de ambientes para demonstração de uso de ferramentas da SUITE quest.
- Desenvolvimento de treinamentos
- Desenvolvimento de Automações
- Apoio ao Cliente Pré e Pós Venda

#### **ANALISTA DE DADOS**

GOVERNO ESTADO DE SP | 2013 - 2024

- Gerenciamento de Banco de Dados
- Modelagem de Dados
- Implementação de Boas Práticas para administração e arquitetura de Banco de dados.
- Líder de Time de Dados.
- Implementação de ferramenta de Modelagem padrão.

### **HABILIDADES**

- Data Base:
  - Sql Server, MongoDB, Postgrees.
- Linguagem:
  - T-Sql, Python, C#,
- Análise de dados:
  - Power BI
- Versionador:
  - Git, Bit Bucket

#### **IDIOMAS**

- Curso de Inglês - Básico

# COMPETÊNCIA

- Comprometimento
- Resiliência
- Flexibilidade
- Comunicação